臺灣高雄地方法院民事判決
111年度雄簡字第1125號
原      告  周傳壽  

被      告  王琮文即卡斯光電改裝店

訴訟代理人  陳豐裕律師
上列當事人間請求損害賠償事件，本院於民國111年9月1日言詞
辯論終結，判決如下：
    主  文
原告之訴駁回。
訴訟費用由原告負擔。
    事實及理由
一、原告主張：原告於民國110年11月18日將其所有之車牌號碼0
    00-0000號營業用小客車（靠行於訴外人享順交通有限公司
    ，下稱系爭車輛），委由被告檢查霧燈、野馬燈之線路（未
    收費），並另裝設警示燈，支付報酬新臺幣（下同）1,800
    元。詎被告就霧燈、野馬燈之線路未妥善裝設，致110年11
    月21日系爭車輛之野馬燈線路起火燃燒（下稱系爭事故），
    系爭車輛因而受損，原告為此支出維修費用208,486元（零
    件172,790元、工資35,696元）。原告復於系爭車輛維修期
    間無法載客，受有不能工作之損失75,000元（自110年11月2
    2日至111年1月11日，僅請求其中50日之工作損失，以每日
    平均收入1,500元計算），是原告共受有283,486元之損失。
    爰依民法債務不履行、侵權行為規定提起本件訴訟等語，並
    聲明：被告應給付原告283,486元，及自起訴狀繕本送達翌
    日起至清償日止，按週年利率5％計算之利息。
二、被告則略以：系爭車輛起火燃燒原因與被告無涉，原告應舉
    證證明被告應負賠償之責。又原告主張之維修項目，無法確
    認係系爭事故所造成，且零件部分需扣除折舊。且原告應於
    111年1月10日始入廠進行系爭車輛之維修，維修期間並未滿
    50日，另原告主張之每日收入未扣除營業成本等語，資為抗
    辯，並聲明：原告之訴駁回。
三、經查，系爭車輛為原告所有，於110年11月18日起火燃燒，
    原告支出系爭車輛維修費用208,486元（零件172,790元、工
    資35,696元）等情，有系爭車輛行照、高雄市計程車業契約
    書、系爭車輛燒毀照片、維修費用估價單等在卷可稽（見本
    院卷第109至114、117至129頁），且為兩造所不爭執，堪信
    為真實。
四、本院之判斷：
　　原告主張系爭事故發生原因為被告未將線路裝設妥善，致系
    爭車輛起火燃燒，被告應賠償原告283,486元等節，則為被
    告所否認，並以前詞置辯，是本院應審酌者厥為：㈠系爭事
    故是否因被告未妥善裝設線路而造成？原告請求被告賠償，
    有無理由？㈡如有，則被告應賠償之項目及金額為何？
　　㈠系爭事故無法證明係肇因於被告未妥善裝設線路，原告請
      求被告賠償無理由
　　⒈按當事人主張有利於己之事實者，就其事實有舉證之責任
      ，民事訴訟法第277條前段定有明文。是民事訴訟如係由
      原告主張權利者，應先由原告負舉證之責，若原告先不能
      舉證，以證實自己主張之事實為真實，則被告就其抗辯事
      實即令不能舉證，或其所舉證據尚有疵累，亦應駁回原告
      之請求。次按因可歸責於債務人之事由，致為不完全給付
      者，債權人得依關於給付遲延或給付不能之規定行使其權
      利，民法第227條第1項固有明文，然損害賠償之債，以有
      損害之發生及有責任原因之事實，並二者之間，有相當因
      果關係為成立要件。故原告所主張損害賠償之債，如不合
      於此項成立要件者，即難謂有損害賠償請求權存在（最高
      法院48年台上字第481號判決意旨可參）。準此，於債權
      人因債務不履行請求債務人賠償時，債權人應舉證因債務
      人未履行債務（給付不能、給付遲延或不完全給付）而受
      損害，且二者間具有相當因果關係，始得請求其負債務不
      履行責任。又按因故意或過失，不法侵害他人之權利者，
      負損害賠償責任，民法第184條第1項前段定有明文。則侵
      權行為之成立，須行為人因故意過失不法侵害他人權利，
      亦即行為人須具備歸責性、違法性，並不法行為與損害間
      有因果關係，始能成立，且主張侵權行為損害賠償請求權
      之人，對於侵權行為之成立要件應負舉證責任（最高法院
      100年度台上字第1903號判決意旨可參）。本件原告主張
      被告有線路裝設不當之債務不履行、侵權行為過失之情事
      ，為被告所否認，依前揭說明，自應由原告就系爭車輛起
      火燃燒毀損係因被告裝設線路不當之事由等情負舉證責任
      。
　　⒉經查，系爭車輛起火燃燒點為系爭車輛野馬燈開關之線路
      ，雖據原告提出線路燒毀照片為憑（見本院卷第119至129
      頁），惟觀諸前開照片，至多僅得認定系爭車輛起火燃燒
      點在野馬燈之線路，然並無從逕予推測起火原因為何，則
      原告主張系爭事故發生原因為被告線路裝設不當所致，要
      非無疑。次查，原告係分別於109年8月10日、109年9月1
      日委由被告裝設系爭車輛之霧燈、野馬燈，有被告銷售單
      附卷足參（見本院卷第137、139頁），而原告復自陳於10
      9年8、9月裝設霧燈、野馬燈後，有另行至其他店家進行
      車輛設備之改裝、加裝，店家的線路都是搭來搭去的等語
      （見本院卷第209頁），並有原告提出之外接線路照片可
      參（見本院卷第117頁）。參以證人即被告員工韓秉均證
      稱：原告於110年11月18日至被告處進行檢查時，我跟被
      告在場進行處理，因為當時霧燈有異音，拆下霧燈才發現
      在野馬燈的線路上額外接出另1條線。因為野馬燈的線路
      配置是固定的，但這條線在正常裝設狀態下不會出現，我
      就跟被告確認這條線是否有問題，被告表示該條線不是他
      加裝的等語（見本院卷第210至211頁）。而證人韓秉均既
      為在場檢修之人員，應了解系爭車輛線路配置之狀況，其
      證述亦與原告上開有外接線路之陳述相符，是其證述應可
      採信，堪認系爭車輛野馬燈之線路於原告裝設完成後，另
      經其他店家搭接線路。則系爭車輛之所以起火燃燒，自有
      可能為外接線路之店家配置不當造成，而難認與被告有關
      。是以，依卷證資料，尚無法確知系爭車輛起火燃燒之原
      因為何，亦無法確認與被告線路裝設是否有涉，且亦無可
      排除係其餘店家外接線路所造成，又系爭車輛已維修完成
      ，亦難以現況進行肇因研判，原告復自陳現無其他證據可
      證明被告有債務不履行或侵權行為之過失（見本院卷第21
      1至212頁），自無從遽認被告有線路裝設不當之行為，並
      導致系爭車輛起火燃燒。是原告自未能舉證證明因被告線
      路裝設不當之情事，造成系爭事故，自難認被告有何債務
      不履行、侵權行為之過失導致原告受有損害，原告以債務
      不履行、侵權行為規定請求被告負賠償責任，即屬無據。
　　㈡被告既無庸賠償原告，即無再行探究被告應賠償之項目及
      金額之必要，附此敘明。
五、綜上所述，原告依民法債務不履行、侵權行為規定，請求被
    告應給付原告283,486元及自起訴狀繕本送達翌日起至清償
    日止，按週年利率5％計算之利息，為無理由，應予駁回。
六、本件事證已臻明確，兩造其餘攻擊防禦方法及所提證據，核
    與判決結果不生影響，爰不逐一論述，併此敘明。
七、訴訟費用負擔之依據：民事訴訟法第78條。
中　　華　　民　　國　　111 　年　　9 　　月　　22　　日
                  高雄簡易庭　法　官  陳安信
以上正本係照原本作成。
如對本判決上訴，須於判決送達後20日內向本院提出上訴狀。如
委任律師提起上訴者，應一併繳納上訴審裁判費。　　　　　　
中　　華　　民　　國　　111 　年　　9 　　月　　22　　日
                              書記官  蔡妮君